臺灣臺中地方法院刑事判決　　　　　　　99年度訴字第3651號
公　訴　人　臺灣臺中地方法院檢察署檢察官
被　　　告　GEORGE AM.
　　　　　　AGU BENED.
上列被告等因偽造文書等案件，經檢察官提起公訴（99年度偵字
第19473號、第21824號），本院判決如下：
    主      文
GEORGE AMOS EZRA共同犯詐欺取財罪，處有期徒刑陸月，如易科
罰金，以新臺幣壹仟元折算壹日，並應於刑之執行完畢或赦免後
，驅逐出境。扣案0000000000號行動電話SIM卡壹張沒收。又共
同犯詐欺取財罪，處有期徒刑陸月，如易科罰金，以新臺幣壹仟
元折算壹日，並應於刑之執行完畢或赦免後，驅逐出境。應執行
有期徒刑拾月，如易科罰金，以新臺幣壹仟元折算壹日，並應於
刑之執行完畢或赦免後，驅逐出境。扣案0000000000號行動電話
SIM卡壹張沒收。
AGU BENEDICTUS CHIKERE共同犯詐欺取財罪，處有期徒刑陸月，
如易科罰金，以新臺幣壹仟元折算壹日，並應於刑之執行完畢或
赦免後，驅逐出境。扣案0000000000號行動電話SIM卡壹張沒收
。又行使偽造私文書，足以生損害於他人，處有期徒刑陸月，如
易科罰金，以新臺幣壹仟元折算壹日，並應於刑之執行完畢或赦
免後，驅逐出境。偽造如附表所示之「NDURUE IKECHUKWU」署押
伍拾枚均沒收。應執行有期徒刑拾月，如易科罰金，以新臺幣
壹仟元折算壹日，並應於刑之執行完畢或赦免後，驅逐出境。扣
案0000000000號行動電話SIM卡壹張及偽造如附表所示之「NDURU
E IKECHUKWU」署押伍拾枚均沒收。
    犯罪事實
一、GEORGE AMOS EZRA（以下簡稱GEORGE）係賴比瑞亞籍人士，
    AGU BENEDICTUS CHIKERE（以下簡稱BEN）係奈及利亞籍人
    士（兩位均已逾期居留），渠等竟與數名其他真實姓名、年
    籍不詳之成年外籍人士共同基於意圖為自己不法所有而詐欺
    取財之犯意聯絡，共組跨國詐欺集團，於民國（下同）99年
    3 月間，由詐欺集團內之某成員透過網路SKYPE與何潔珍搭
    訕，並以網路聊天及寄發電子郵件等方式向何潔珍佯稱：伊
    係英軍參謀總長「大衛理查爵士」，希望何潔珍可以當伊配
    偶，幫伊照顧小孩，且伊有一批金飾與美金30萬元要透過聯
    合國外交領事運送給何潔珍，但因為運送該批物品需經第三
    地轉運，需要以西聯匯款方式支付手續費美金3900元云云，
    致何潔珍誤信為真，而依對方之指示，於99年4月14日，至
    臺中市○○區○○路1段320號「京城銀行文心分行」，將美
    金4070元（其中包括匯費170元）匯至國外屬名為「DONALD
    NELSON」之收款人帳戶；復於同年月20日，再次依對方指示
    ，將美金5730元（其中包括匯費230元）匯至上開收款人「
    DONALD NELSON」之帳戶。之後，對方仍承前揭詐欺取財之
    犯意，持續透過網路與電子郵件與何潔珍保持聯絡，並於同
    年8月間，由某成員多次持用門號0000000000號行動電話與
    何潔珍聯絡並佯稱：伊係「傑佛森」負責代表英軍參謀總長
    「大衛理查爵士」交付包裹，但需要支付美金1萬7000元之
    服務費，才能拿到前揭裝有財物之包裹云云，致何潔珍再次
    誤信為真，而同意與對方相約碰面。該詐欺集團遂推由GEOR
    GE將上開門號0000000000號行動電話SIM卡一張交付予BEN，
    GEORGE並指示BEN以該門號與何潔珍聯絡，再依指示之時間
    地點與何潔珍碰面交易。嗣於同年月18日下午1時許，何潔
    珍依約前往臺中市全國飯店，發現BEN出現在全國飯店大廳
    內，遂上前確認對方身分，BEN當場表示伊係跟傑佛森前來
    交付包裹之人，旋即遭預先埋伏在場之警員逮捕，扣得GEO
    RGE所有之0000000000號行動電話SIM卡一張，並循線查悉上
    情。
二、BEN於遭警逮捕後，為求脫免罪責及避免遭警方查悉其真實
    身分，竟基於偽造署押及行使偽造私文書之單一犯意，自99
    年8月18日下午1時30分許起至翌日（19日）上午10時許止，
    冒用「NDURUE IKECHUKWU」之名義應訊，並接續在如附表所
    示之文件上偽造「NDURUE IKECHUKWU」之簽名及指印，復將
    上開有偽造「NDURUE IKECHUKWU」簽名及指印之執行拘提逮
    捕告知本人通知書、執行拘提逮捕告知親友通知書等表示收
    受該通知用意證明之私文書，持之交回承辦員警收執而行使
    之，足以生損害於「NDURUE IKECHUKWU」與刑事偵查機關偵
    查犯罪之正確性。
三、GEORGE復與其他真實姓名、年籍不詳之成年外籍人士共同基
    於意圖為自己不法所有而詐欺取財之犯意聯絡，於99年5、6
    月間，由詐欺集團內自稱「約翰」之某成員多次透過電子郵
    件與張秋華搭訕，並向張秋華佯稱：伊太太因病去世3年，
    有小孩需要照顧，希望雙方可以交往，並且可以贈送金項鍊
    1條以示誠意云云，致張秋華誤信為真，而依對方之指示，
    於99年8月5日至國泰世華商業銀行（下稱世華商銀）三重分
    行，將歐元700元匯至國外屬名為「FRANK ONOME EBOH」之
    收款人帳戶；復於同年月10日，再次依對方指示，至世華商
    銀三重分行，將歐元1000元匯至上開收款人「FRANK ONOME
    EBOH」之帳戶。嗣詐欺集團又以裝有財物之包裹經由機場通
    關檢驗，需支付歐元4500元之審查費為由，要求張秋華再次
    匯款，張秋華察覺有異，遂未依對方指示匯款及與對方碰面
    交易。嗣於同年9月11日晚間，張秋華接獲警方來電，始悉
    遭詐騙情事，並循線查悉上情。
四、案經何潔珍、張秋華及NDURUE IKECHUKWU訴由臺中市警察局
    第一分局報告臺灣臺中地方法院檢察署檢察官偵查起訴。
    理    由
壹、證據能力部分：
一、按被告以外之人於審判外之言詞或書面陳述，除法律有規定
    者外，不得作為證據，刑事訴訟法第159條第1項固有明文。
    被告以外之人於審判外之陳述，經當事人於審判程序同意作
    為證據，法院審酌該言詞陳述或書面陳述作成時之情況，認
    為適當者，亦得為證據；當事人、代理人或辯護人於法院調
    查證據時，知有上開刑事訴訟法第159條第1項不得為證據之
    情形，而未於言詞辯論終結前聲明異議者，視為有前項之同
    意，刑事訴訟法第159條之5定有明文。查被害人即證人何潔
    珍、張秋華於警詢及偵查、被害人NDURUE IKECHUKWU於警詢
    之陳述，雖屬被告以外之人於審判外之陳述。惟本院審酌被
    告及檢察官均同意該等證述作為證據，且該等陳述作成時之
    情況，核無違法取證及證明力明顯過低之瑕疵，為證明犯罪
    事實所必要，以之作為證據亦為正當。參諸何潔珍、張秋華
    渠等於偵查中之陳述，業經檢察官諭知證人有具結之義務及
    偽證之處罰，並命朗讀結文具結擔保其證言之真實性後，以
    證人身份在檢察官面前完整、連續陳述其親身經歷，有結文
    在卷為憑（見99年度偵字第19473號卷第46、47頁）。職是
    ，足認渠等之上開陳述，堪認為適當，依刑事訴訟法第159
    條之5第1項規定，自得作為證據。
二、本院以下援引之其餘證據資料，其中關於刑事訴訟法第164
    條第2項規定，證物如為文書、照片部分，係屬證物範圍。
    該等可為證據之文書，已經依法踐行調查證據之程序，即提
    示或告以要旨，自具有證據能力。而有關被告以外之人於審
    判外之書面陳述，被告及檢察官均不爭執其證據能力，本院
    審酌該等書面作成時之狀況，認並無不宜作為證據之情事，
    依刑事訴訟法第159條之5第2項規定，自得作為證據。
貳、實體部分：
一、訊據被告BEN固坦承有前揭行使偽造私文書之犯行，惟否認
    有與被告GEORGE共同詐欺告訴人何潔珍，辯稱：伊係受被告
    GEORGE之託前來臺中市向何潔珍取款，並不知該款項係詐騙
    款云云；被告GEORGE固坦承有指示被告BEN前往臺中市與何
    潔珍見面取款，且有將0000000000號行動電話SIM卡交予被
    告BEN，以供被告BEN持至臺中市使用與何潔珍聯絡，並有與
    告訴人張秋華聯絡取款，惟辯稱：伊係受一位李先生之託要
    向其妻何潔珍取款，其不知何潔珍係遭詐欺；且其係受一位
    BOND之人所託而與張秋華聯絡取款云云，惟查：
（一）前揭被告BEN於遭警逮捕後，為求脫免罪責及避免遭警方
      查悉其真實身分，乃基於偽造署押及行使偽造私文書之單
      一犯意，自99年8月18日下午1時30分許起至翌日（19日）
      上午10時許止，冒用「NDURUE IKECHUKWU」之名義應訊，
      並接續在如附表所示之文件上偽造「NDURUE IKECHUKWU」
      之簽名及指印，復將上開有偽造「NDURUE IKECHUKWU」簽
      名及指印之執行拘提逮捕告知本人通知書、執行拘提逮捕
      告知親友通知書等表示收受該通知用意證明之私文書，持
      之交回承辦員警收執而行使之，足以生損害於「NDURUEIK
      E CHUKWU」與刑事偵查機關偵查犯罪之正確性之事實，業
      為被告BEN於檢察官偵訊及本院審理時，供承不諱，核與
      告訴人NDURUE IKECHUKWU於99年8月27日警訊之指訴情節
      大致相符【詳參臺中市政府警察局第一分局中分一偵字第
      0990027301號卷〈下稱警一卷〉第27至29頁】，並有被告
      BEN提出之補充理由狀一份（見99年度偵字第19473號卷第
      30至33頁）、如附表所示被告BEN偽造「NDURUE IKECHUKW
      U」之簽名及指印、「NDURUE IKECHUKWU」之護照資料一
      份（見警一卷第143頁）在卷可參，足認被告BEN上揭自白
      行使偽造私文書犯行，與事實相符，應堪採信。
（二）又前揭被告GEORGE及被告BEN夥同數名其他真實姓名、年
      籍不詳之成年外籍人士共組跨國詐欺集團，於99年3月間
      ，由詐欺集團內之某成員透過網路SKYPE與何潔珍搭訕，
      並以網路聊天及寄發電子郵件等方式向何潔珍佯稱：伊係
      英軍參謀總長「大衛理查爵士」，希望何潔珍可以當伊配
      偶，幫伊照顧小孩，且伊有一批金飾與美金30萬元要透過
      聯合國外交領事運送給何潔珍，因為運送該批物品需經第
      三地轉運，需要以西聯匯款方式支付手續費美金3900元云
      云，致何潔珍誤信為真，而依對方之指示，於99年4月14
      日，至臺中市○○區○○路1段320號「京城銀行文心分行
      」，將美金4070元（其中包括匯費170元）匯至國外屬名
      為「DONALD NELSON」之收款人帳戶，復於同年月20日，
      再次依對方指示，將美金5730元（其中包括匯費230元）
      匯至上開「DONALD NELSON」收款人帳戶。之後，詐欺集
      團仍承前揭詐欺取財之犯意，由某成員持續透過網路與電
      子郵件與何潔珍保持聯絡，並於同年8月間，多次持用門
      號0000000000號行動電話與何潔珍聯絡並佯稱：伊係「傑
      佛森」負責代表英軍參謀總長「大衛理查爵士」交付包裹
      ，但需要支付美金1萬700 0元之服務費，才能拿到前揭裝
      有財物之包裹云云；致何潔珍再次誤信為真，而同意與對
      方相約碰面。該詐欺集團遂推由被告GEORGE將上開門號
      0000000000號行動電話SIM卡一張交付予被告BEN，被告GE
      ORGE並指示被告BEN以該門號與何潔珍聯絡，再依指示之
      時間、地點與何潔珍碰面交易。嗣於同年月18日下午1時
      許，何潔珍依約前往臺中市全國飯店，發現被告BEN出現
      在全國飯店大廳內，遂上前確認對方身分，被告BEN當場
      表示伊係跟傑佛森前來交付包裹之人而遭逮捕等情，業據
      告訴人何潔珍於警訊【詳參警一卷第15至26頁、臺中市政
      府警察局第一分局中分一偵字第0990024475號卷〈下稱警
      二卷〉第16至27頁】及檢察官偵訊時結證甚明（詳參99
      年度偵字第19473號卷第27頁、第43至44頁），並有何潔
      珍所提出之何潔珍京城銀行匯出匯款單中英文版二份（見
      前揭警一卷第72至73頁、第87頁、第90頁）、何潔珍與詐
      欺集團之網路對話、電子郵件及相關文件等（分見前揭警
      一卷第76至86頁、第88至89頁、第91至96頁）、被告GEOR
      GE申辦門號0000000000號行動電話申辦資料一份（見99年
      度偵字第19473號卷第23頁）、何潔珍與自稱「傑佛森」
      之EMAIL對話文件，並由被告GEORGE回覆之照片一份（見
      警二卷第39頁）、被告GEORGE所有0000000000號手機與何
      潔珍0000000000通聯紀錄照片（見警一卷第62─65頁）在
      卷可稽，及被告GEORGE所有之0000000000號行動電話SIM
      卡一張扣案可參，足見告訴人何潔珍之指訴可採。雖被告
      GEORGE及被告BEN均否認上開詐欺犯行，惟查：
  １、被告GEORGE於本院100年1月12日準備程序中供陳：「（對
      於檢察官起訴事實有何意見？是否認罪？）被告GEORGE
      答：我認罪，贓款已經透過西聯匯款出去，轉匯到非洲迦
      納。」、「無意見，是那個主嫌從非洲打電話來，直接與
      BEN聯絡，並討論報酬，並沒有透過我，BEN是自願來，並
      與國外遙控的主嫌協商的，他可以拿到多少錢，我不確定
      。」等語（詳參本院100年1月12日準備程序筆錄），再參
      諸自稱「大衛理查爵士」之詐欺集團，於向何潔珍施詐並
      先後取得何潔珍二次匯款後，欲接續再向何潔珍詐取1萬
      7000美元，密集與何潔珍聯繫，並稱指派「傑佛森」前來
      向何潔珍拿取該款項，而該「傑佛森」與何潔珍聯絡，均
      係以被告GEORGE所申請使用之0000000000號手機（此有卷
      附0000000000號手機申請資料一份在卷可參）與何潔珍聯
      繫，有前述何潔珍與自稱「傑佛森」之EMAIL對話文件，
      並由被告GEORGE回覆之照片一份（見警二卷第39頁）在卷
      可參，且被告BEN於與何潔珍見面，亦自稱其係「傑佛森
      」委託前來取款之人，足認被告GEORGE與自稱「傑佛森」
      之人確有犯意聯絡，否則被告GEORGE豈會有「傑佛森」與
      何潔珍聯絡之資訊？並進而以該資訊與何潔珍聯繫？且知
      悉「傑佛森」欲向何潔珍詐騙之物，轉而告知被告BEN 向
      何潔珍詐取該1萬7000美元？又何潔珍指訴自稱「大衛理
      查爵士」之人欲再向其詐取1萬7000美元，表示指派「傑
      佛森」之人與其聯絡，如被告GEORG無詐欺之犯意，且未
      參與犯罪，其何須同樣指使被告BEN假「傑佛森」同行之
      名與何潔珍聯繫？如被告GEORGE未參與詐欺合意，其何能
      知悉何潔珍已依西聯匯款之方式，並將受詐欺之款項匯至
      迦納之情事？在在顯示，被告GEORGE上開自白犯行，應與
      事實相符，其事後翻異前供，辯稱：僅是受一位非洲朋友
      李先生向何潔珍取款，不知詐欺一節，顯係卸責之詞，委
      無可採。
  ２、至於被告BEN固否認有參與詐欺犯行，惟被告BEN有自願參
      與詐欺集團，且與詐欺集團在非洲搖控指揮之人有直接聯
      絡，並討論報酬等情，已據被告GEORGE所供明如前，且被
      告BEN持被告GEORGE所有之0000000000號行動電話SIM卡，
      前來臺中市與何潔珍會面取款，於何潔珍詢問其是否為「
      傑佛森」時，謊稱「傑佛森」與其同來臺中市，但有事先
      行離去，並表明其是與「傑佛森」要來交付何潔珍包裹並
      向何潔珍取1萬7000元等情，業為何潔珍指訴甚明（詳參
      警一卷第20─23頁），按被告BEN如未參與詐欺集團，其
      何會至臺中市向何潔珍取款？且何須向何潔珍虛稱：其與
      「傑佛森」同來以取信何潔珍？況被告BEN事後為警查獲
      ，為掩其犯行，先是否認有向何潔珍取款之事實；其後改
      稱僅單純受被告GEORGE之託前來取款，其他並不知情云云
      ，並冒「NDURUE IKECHUKWU」之名應訊，企圖混淆警方偵
      辦之方向，更明被告BEN畏罪逃避之情，顯見被告GEORGE
      供述被告BEN有參與詐欺集團共同進行本次詐欺犯行，應
      與事實相符，被告GEORGE事後翻異前詞改稱：其與被告
      BEN均不知本件詐欺之情事，及被告BEN否認犯行，均屬迴
      護及卸責之詞，實無可採。
（三）另被告GEORGE與其他真實姓名、年籍不詳之成年外籍人士
      共同基於意圖為自己不法所有而詐欺取財之犯意聯絡，於
      99年5、6月間，由詐欺集團內自稱「約翰」之某成員多次
      透過電子郵件與張秋華搭訕，並向張秋華佯稱：伊太太因
      病去世3年，有小孩需要照顧，希望雙方可以交往，並且
      可以贈送金項鍊1條以示誠意云云；致張秋華誤信為真，
      而依對方之指示，於99年8月5日至世華商銀三重分行，將
      歐元700元匯至國外屬名為FRANK ONOME EBOH之收款人帳
      戶；復於同年月10日，再次依對方指示，至世華商銀三重
      分行，將歐元1000元匯至上開收款人FRANK ONOME EBOH之
      帳戶。嗣對方又以裝有財物之包裹經由機場通關檢驗，需
      支付歐元4500元之審查費為由，要求張秋華再次匯款，張
      秋華察覺有異，遂未依對方指示匯款及與對方碰面交易等
      情，業據告訴人張秋華於警訊（詳參警一卷第30至32頁）
      及偵訊時（詳參99年度偵字第19473號卷第44至45頁）指
      訴綦詳，並有張秋華提出之世華商銀匯出匯款單二份（見
      警一卷第74至75頁），在卷可稽。且被告GEORGE所使用之
      SAMSUNG手機內，留有詐欺集團成員0000000000000號手機
      轉來張秋華0000000000號手機之資訊多則（見警一卷第69
      ─70頁），顯見被告GEORGE與詐欺成員多有聯繫，且該使
      用0000000000000號手機之詐欺集團成員，更要求被告
      GEORG E：「Try ur（your）best  bro（brother之簡寫
      即指被告GEORGE），she have the  money  on her now,
      but she want to see the box  before」等語（見警一
      卷第69─70頁），即明白告知被告GEORGE該詐欺集團有以
      包裹之事向張秋華施用詐術，並指示同夥之被告GEORGE盡
      全力想辦法向張秋取得款項，足見告訴人張秋華之指訴可
      採。雖被告GEORGE辯稱其是遭人利用，單純與張秋華聯絡
      無犯意云云，惟查：被告GEORGE就張秋華遭受詐騙期間，
      有多次與詐騙集團通聯取得張秋華之資訊，且於張秋華受
      騙期間多次與張秋華聯繫之事實，已如前述，而被告GEOR
      GE更於本院100年1月12日準備程序中為認罪之供述，再參
      諸被告GEORGE於99年9月11日為警查獲實施搜索時，扣得
      載有被告BEN遭查獲訊息之蘋果日報剪報一份，被告GEORG
      E於警訊中供明其自報載得知被告BEN遭查獲後，即不再以
      行動電話與張秋華聯繫，改以公用電話聯繫等語（詳參警
      一卷第8頁），按被告GEORGE自詐欺集團處取得張秋華資
      訊，並參與聯絡張秋華，欲約張秋華見面，向其取得詐欺
      款，更於知悉被告BEN遭警查獲後，為隱匿其犯行，而改
      以公用電話與張秋華聯繫，以避警方之查緝，在在顯示，
      被告GEORGE有參與詐欺張秋華之犯行，其與其他詐欺集團
      成員有犯意聯絡、行為分擔甚明，被告GEORGE事後翻異前
      詞稱其未參與詐欺張秋華之犯行，亦屬卸責之詞，委無可
      採。
（四）基上所述，被告GEORGE確有共同詐欺何潔珍、張秋華之事
      實，而被告BEN亦有共同詐欺何潔珍及行使偽造私文書之
      事實，被告二人犯行洵堪認定。
三、論罪科刑：
（一）被告GEORGE部分：核被告GEORGE部分如犯罪事實欄一、二
      所示之犯行，均係犯刑法第339條第1項之詐欺取財罪，而
      被告GEORGE就犯罪事實欄一所示之犯行，與被告BEN及姓
      名、年籍不詳之「大衛理查爵士」等詐欺集團成員，有犯
      意聯絡及行為分擔，應論以共同正犯；被告GEORGE就犯罪
      事實欄二所示之犯行，與姓名、年籍不詳之「約翰」等詐
      欺集團成員，有犯意聯絡及行為分擔，亦為共同正犯。又
      被告GEORGE所犯上開二次共同詐欺取財罪，二罪間，犯意
      各別，行為互殊，應分論併罰。
（二）被告BEN部分：
  １、核被告BEN如犯罪事實欄一所示之犯行，係犯刑法第339條
      第1項之詐欺取財罪，該部分犯行與被告GEORGE、及姓名
      、年籍不詳之「大衛理查爵士」等詐欺集團成員，有犯意
      聯絡及行為分擔，應論以共同正犯。
  ２、按刑法上偽造署押罪，係指單純偽造簽名、畫押而言，倘
      在制式之書類上偽造他人簽名，已為一定意思表示，具有
      申請書或收據等類性質者，則係犯偽造文書罪（參照最高
      法院85年度臺非字第146號判決）。再者，關於逮捕通知
      書、權利告知書上偽造他人署押，嗣持交查獲之員警，分
      別有已受為警察機關依法逮捕之通知、被告已知悉訴訟上
      權利之意思表示，該等文件應認係刑法第210條之私文書
      （參照最高法院90年度臺上字第6057號判決），經查：
    至於被告BEN如犯罪事實欄三所示之犯行，被告BEN於附表
      編號1、4、5、6號所為之偽造署押行為，係單純偽造他人
      署名及按捺指印，均僅係單純表明對各該訊問結果、勘查
      採證結果及身分比對等事項無異議而已，尚不能表示其係
      有製作何種文書及曾為何項意思表示之意，亦未對上開文
      書內容加諸意見或有所主張，核屬單純之偽造署押；又被
      告BEN在附表編號2、3號所示之通知書上簽名及捺印指紋
      ，依其內容均足以表示「NDURUE IKECHUK WU」本人業已
      收受該通知書之意，均屬刑法第210條所稱之私文書，雖
      前揭私文書係警察機關事先印製，然此不過為便利之措施
      ，被告BEN明知其內容，自可決定是否簽署，既仍執意冒
      名應訊而在其上偽造署押，該事先印就之內容即為被告
      BEN採為自己之一定意思表示而為私文書，此與事先在印
      妥內容之收據上偽簽他人姓名之情形，並無不同，自屬刑
      法第210條所稱之私文書，合先敘明。
    被告BEN就犯罪事實欄三所示之犯行，其於附表編號1、4
      、5、6號所為之偽造署押行為（如附表編號6號被告BEN偽
      造署押行為，與被告BEN使偽造私文書部分為實質一罪，
      且經檢察官審理時補充該部分犯罪事實，本院自得一併審
      究，附此敘明），及在如附表編號2、3號所示之文件上，
      接續偽造「NDURUE IKECH UKWU」之署名及指印，進而偽
      造如附表編號2、3號所示之私文書，再持以行使，無非欲
      冒名以規避偵查機關之查緝，其先後各個舉動，在時間及
      空間上均具有密切之關連性，無非係欲達同一逃避刑責目
      的之接續動作，在主觀上顯係基於一貫之犯意，客觀上亦
      均僅侵害一個法益，且係於密切接近之時地實施，各偽造
      署押、偽造私文書行為之獨立性極為薄弱，在刑法評價上
      ，以視為數個舉動之接續施行，合為包括之一行為予以評
      價，較為合理，故其均屬於接續犯（最高法院93年度臺上
      字第6697號判決意旨參照）。是核被告BEN就犯罪事實欄
      三所示之犯行，係犯刑法第216條、第210條行使偽造私文
      書單純一罪。被告BEN偽造署押及偽造私文書並進而行使
      ，其偽造署押為偽造私文書之部分行為，而其偽造私文書
      為行使偽造私文書之低度行為，均不另論罪。
  ３、另被告BEN之前述偽造私文書犯行，業據被害人「NDURUE
      IK ECHUKWU」於99年8月27日，在高雄縣政府警察局湖內
      分局路竹分駐所提出告訴（詳參警一卷第27─29頁），被
      告BEN於99年9月16日提出補充理由狀自白偽造私文書犯行
      時，警察機關已查知被告BEN偽造文書之犯行，被告BEN
      上開自白尚不符自首要件，亦併此敘明。
  ４、又被告BEN所犯上開一次共同詐欺取財罪、一次行使偽造
      私文書罪，二罪間，犯意各別，行為互殊，亦應分論併罰
      。
（三）爰審酌被告GEORGE、被告BEN均係智識成熟之成年人，其
      等貪圖他人財物之犯罪動機、目的、利用其等為外國人之
      身份取信他人之手段，及被告二人於上開犯罪事實一、二
      所示犯行各自擔任之角色，造成被害人何潔珍、張秋華財
      物之損失，嚴重危害社會治安，造成之危害非輕，與被告
      BEN均冒用「NDUR UE IKECHUKWU」之署名及指印，造成「
      NDURUE IKECHUKWU」之極大不便利，及其他一切情狀，分
      別量處如主文所示之刑及各諭知易科罰金之折算標準，並
      分別定其應執行之刑，及就所定之應執行刑各諭知易科罰
      金之折算標準。如附表所示被告BEN所偽造之署押53枚應
      依刑法第219條之規定，宣告沒收；另扣案之0000000000
      號行動電話SIM卡一張為被告GEORGE所有供被告二人共同
      詐欺取財犯罪用之物，爰依法宣告沒收。
（四）末按刑法第95條規定：外國人受有期徒刑以上刑之宣告者
      ，得於刑之執行完畢或赦免後，驅逐出境。是否一併宣告
      驅逐出境，固由法院酌情依職權決定之，採職權宣告主義
      。但驅逐出境，係將有危險性之外國人驅離逐出本國國境
      ，禁止其繼續在本國居留，以維護本國社會安全所為之保
      安處分，對於原來在本國合法居留之外國人而言，實為限
      制其居住自由之嚴厲措施。故外國人犯罪經法院宣告有期
      徒刑以上之刑者，是否有併予驅逐出境之必要，應由法院
      依據個案之情節，具體審酌該外國人一切犯罪情狀及有無
      繼續危害社會安全之虞，審慎決定之，尤應注意符合比例
      原則，以兼顧人權之保障及社會安全之維護（最高法院94
      年度臺上字第404號判決意旨參照）。本院審酌被告GEORG
      E為賴比瑞亞人、被告BEN為奈及利亞人，其等在我國均已
      逾期居留，有其二人之內政部警政署個別查詢資料各一份
      （見警一卷第140─141頁）其等僅為一己生活享受竟率爾
      利用外國人之身份詐欺他人之物品，被告BEN並偽造文書
      ，犯罪危害重大等情，認如讓被告二人於刑之執行完畢或
      赦免後，續留我國境內，將來非無繼續危害社會安全之虞
      ，爰依刑法第95條規定併諭知被告二人應於刑之執行完畢
      或赦免後，驅逐出境，併此敘明。
據上論斷，應依刑事訴訟法第299條第1條前段，刑法第28條、第
339條第1項、第216條、第210條、第51條第5款、第9款、第41條
第1項前段、第219條、第38條第1項第2款、第95條，刑法施行法
第1條之1第1項、第2項前段，判決如主文。
本案經檢察官張國強到庭執行職務。
中    華    民    國    100    年    3    月    21   日
              刑事第八庭  審判長法  官  張智雄
                                法  官  陳思成
                                法  官  王金洲
以上正本證明與原本無異。
如不服本判決應於收受送達後10日內向本院提出上訴書狀，並應
敘述具體理由；其未敘述上訴理由者，應於上訴期間屆滿後20日
內向本院補提理由書（均須按他造當事人之人數附繕本）「切勿
逕送上級法院」。
告訴人或被害人如對於本判決不服者，應具備理由請求檢察官上
訴，其上訴期間之計算係以檢察官收受判決正本之日期為準。
                                書記官  謝明倫
中    華    民    國   100    年    3     月    21    日
附表
┌──┬────────────┬─────────────┐
│編號│ 文件名稱               │    偽造之署押            │
├──┼────────────┼─────────────┤
│ 1  │ 臺中市政府警察局第一分 │「NDURUE IKECHUKWU」簽名柒│
│    │ 局99年8月18日第1次調查 │枚、指印壹拾枚。        │
│    │ 筆錄（見警二卷第11─14 │                          │
│    │ 頁）                   │                          │
├──┼────────────┼─────────────┤
│    │臺中市政府警察局第一分局│                          │
│ 2  │執行拘提逮捕告知本人通知│「NDURUE IKECHUKWU」簽名壹│
│    │書（見警一卷第28頁）    │枚、指印枚              │
├──┼────────────┼─────────────┤
│    │臺中市政府警察局第一分局│                          │
│ 3  │執行拘提逮捕告知親友通知│「NDURUE IKECHUKWU」簽名壹│
│    │書（見警一卷第29頁）    │枚、指印枚              │
│    │                        │                          │
├──┼────────────┼─────────────┤
│ 4  │臺灣臺中地方方法院檢察署│「NDURUE IKECHUKWU」簽名壹│
│    │99年9月6日偵訊筆錄（見99│枚。                      │
│    │偵第19473號卷第29頁）   │                          │
├──┼────────────┼─────────────┤
│ 5  │臺中市政府警察局第一分局│「NDURUE IKECHUKWU」之簽名│
│    │指紋卡片（見99偵第19473 │壹枚、指印貳拾枚、掌紋貳枚│
│    │號卷第4頁）             │。                        │
├──┼────────────┼─────────────┤
│ 6  │臺灣臺中看守所99年9月3日│「NDURUE IKECHUKWU」之簽名│
│    │警訊調查筆錄（見警一卷第│壹枚。                    │
│    │14頁）                  │                          │
└──┴────────────┴─────────────┘
（以下空白）
附錄論罪科刑法條全文：
一、中華民國刑法第339條
    意圖為自己或第三人不法之所有，以詐術使人將本人或第三
    人之物交付者，處 5 年以下有期徒刑、拘役或科或併科 1
    千元以下罰金。
    以前項方法得財產上不法之利益或使第三人得之者，亦同。
    前二項之未遂犯罰之。
二、中華民國刑法第210條
    偽造、變造私文書，足以生損害於公眾或他人者，處5年以
    下有期徒刑。
三、中華民國刑法第216條
    行使第 210 條至第 215 條之文書者，依偽造、變造文書或
    登載不實事項或使登載不實事項之規定處斷。